# 亏损企业公益性捐赠如何扣除？

提问人：liufengwen 时间：2010-12-29 19:28:28
公益性捐赠税前扣除，在公司亏损的情况怎么办？是否可以作为亏损在以后 5 年获利年度补亏？

回答人：chenyiwei
印象中税务版面上对此有过讨论。除了 2008 年汶川地震捐赠等特殊个案以外，其他情况下亏损企业的公益救济性捐赠是不可以递延到以后期间扣除或者作为亏损弥补的，你可以搜索一下税务版面。

回答人：chenyiwei
回复 地板 liufengwen 的帖子一般不用虚拟两笔金额相同、方向相反的现金流。

回答人：chenyiwei
回复 8 楼 liufengwen 的帖子建议一般情况下对这类情况不用虚拟两笔金额相同但方向相反的现金流量。但同时在“不涉及现金的重大投资和筹资活动”中披露。 但在IPO申报中，鉴于对经营活动现金流量净额有一定的要求，所以对于这种情形，如果虚拟两笔金额相同但方向相反的现金流量将会导致经营活动现金净流量减少的，则可能需要在IPO申报报表中考虑采用虚拟现金流量的方式充分披露。这就涉及到对项目综合风险的把握了，因为不排除发行人会利用这种构造交易的安排人为“美化”该指标。